# 关联方之间的资金往来应当如何确认现金流类型

提问人：liuchanglei 时间：2020-03-10 08:05:28
各位大神，例如，母公司通过子公司到银行借款，子公司与银行签订借款协议，银行放款给子公司后，子公司立即转给母公司，二者不结算利息，则该笔资金流出应作为支付其他经营还是支付其他投资。借款到期后，母公司转给子公司款项用于偿还借款，则子公司收到的母公司的该笔转款应作为收到其他经营还是收到其他投资。个人认为放在经营活动会使会计信息具有很大的误导性，不合适，各位大神意见如何。

回答人：chenyiwei
此问题可参考《瑞华研究 2010 ～ 2019 汇编》之“问题5-2-13（关联方之间资金拆借在现金流量表上的列报问题）”。
如果不结算利息，但期限较长（等于银行借款期限），则建议子公司个别报表作为投资活动现金流入/流出更为恰当。